【裁判字號】    89,台上,5129
【裁判日期】    890824
【裁判案由】    偽造有價證券
【裁判全文】
最高法院刑事判決                              八十九年度台上字第五一二九號
    上  訴  人  甲○○
    選任辯護人  黃勝昭律師
右上訴人因偽造有價證券案件，不服台灣高等法院台南分院中華民國八十九年六月二
十七日第二審判決（八十九年度上訴字第二九一號，起訴案號：台灣嘉義地方法院檢
察署八十六年度偵字第四六九八號），提起上訴，本院判決如左：
    主  文
上訴駁回。
    理  由
按刑事訴訟法第三百七十七條規定，上訴於第三審法院，非以判決違背法令為理由，
不得為之。是提起第三審上訴，應以原判決違背法令為理由，係屬法定要件。如果上
訴理由狀並未依據卷內訴訟資料，具體指摘原判決不適用何種法則或如何適用不當，
或所指摘原判決違法情事，顯與法律規定得為第三審上訴理由之違法情形，不相適合
時，均應認其上訴為違背法律上之程式，予以駁回。本件原判決綜合調查證據之結果
，認上訴人甲○○連續犯有刑法第二百零一條第一項意圖供行使之用，而偽造有價證
券罪之事實，因而撤銷第一審諭知上訴人無罪之判決，改判依連續犯關係論以上開罪
名，處有期徒刑年陸月；如原判決附表所示支票拾張、簽發支票專用打字機壹
台均沒收，已詳認定犯罪事實之依據及憑以認定之理由，並對上訴人否認犯罪之辯
詞，如何不足採信，均已依據卷內資料予以指駁及說明，從形式上觀察，原判決並無
違背法令情形。上訴意旨謂：上訴人向綽號「阿國」購得支票時，「阿國」曾向上訴
人表示該等支票來源正當，囑上訴人可按需要填載票面金額及發票日期，惟屆票載日
應將款項存入銀行，上訴人主觀上認為既經發票人授權，自可簽發行使。即使上訴人
出售支票予李鳳珠時，亦明確告知李女應記得存入款項。況上訴人已售出且遭退票之
支票，發票人既未掛失止付，復未追償，且發票人印章與留存銀行之印鑑相符，可見
該等支票係有計畫之犯罪集團申領出售，並授權買受者簽發行使，與一般無製作權者
之偽造有別，原判決論處上訴人本件罪刑，顯有未洽等語，係就原判決已詳為論斷與
說明之事項，再為事實上之爭執，殊非適法之第三審上訴理由。又上訴人如何具有偽
造支票之故意，其所為否認犯罪之辯解，如何不足採取，原判決理由二、三、五已分
別詳述其調查審認之結果，核屬事實審法院採證認事職權之適法行使，既無違經驗法
則及論理法則，復無理由不備之違法。再依原判決所認定之事實，上訴人連續意圖供
行使之用，而偽造支票，則原判決論處上訴人連續偽造有價證券罪刑，適用法則洵無
違誤。上訴意旨指其行為縱應成立犯罪，亦僅屬是否涉及幫助詐欺罪嫌而已云云，尚
有誤會，此外，上訴人徒憑己意，對原審職權之適法行使及原判決理由已詳為論斷之
事項，任意爭辯，顯與法定上訴第三審之形式要件不符，其上訴違背法律上之程式，
應予駁回。
據上論結，應依刑事訴訟法第三百九十五條前段，判決如主文。
中      華      民      國    八十九    年      八      月    二十四    日
                              最高法院刑事第七庭
                                  審判長法官  謝  家  鶴
                                        法官  洪  文  章
                                        法官  花  滿  堂
                                        法官  陳  世  淙
                                        法官  洪  佳  濱
      右正本證明與原本無異
                                              書  記  官
中      華      民      國    八十九    年      九      月      六      日


司法院資訊處製作；財團法人民間司法改革基金會備份。
